【裁判字號】    92,易,1441
【裁判日期】    921204
【裁判案由】    竊盜
【裁判全文】
臺灣臺中地方法院刑事判決                        九十二年度易字第一四四一號
    公  訴  人  臺灣臺中地方法院檢察署檢察官
    被      告  甲○○
右列被告因竊盜案件，經檢察官提起公訴（九十一年度偵字第二二五八Ｏ號），本院
判決如左：
    主      文
甲○○竊盜，處拘役貳拾日，如易科罰金，以佰元折算壹日。
    事      實
一、甲○○意圖為自己不法之所有，於民國八十九年十二月三十日某時，在台中縣龍
    井鄉○○村○○路水裡港巷二十一之四十一號前，竊取仲駿企業有限公司所有Ｎ
    Ｇ－九ＯＯ七號自用小客車車牌二面，旋即懸掛於其所有鈴木牌自用小客車（引
    擎號碼：Ｇ一六Ａ－二八九五四四號）上使用，嗣於九十年五月四日，甲○○將
    該懸掛ＮＧ－九ＯＯ七號車牌之自小客車送往台北市北投區○○○路十號乙○○
    所開設之「旭茂汽車修理場」修理，費用新台幣（下同）五萬多元，事隔年餘甲
    ○○均未前往取車，乙○○乃於九十一年六月間將該車借給不知情之友人丙○○
    使用，迨於九十一年七月十一日上午十一時四十分許，丙○○駕駛該車途經台北
    市○○區○○街一二七號前為警臨檢查獲，並深入派查後查知上情。
二、案經台北市政府警察局內湖分局移送臺灣臺中地方法院檢察署檢察官偵查起訴。
        理      由
一、訊據被告甲○○矢口否認右揭犯行，辯稱：其所有之自用小客車於送修時並未懸
    掛車牌，ＮＧ－九ＯＯ七號車牌應該是修車廠人員自己掛上去的，其並未竊取Ｎ
    Ｇ－九ＯＯ七號車牌云云。然查：
(一)、車號ＮＧ－九ＯＯ七號車牌，為仲駿企業有限公司（負責人張汝堅）所有自用小
    客車所懸掛之車牌，而於八十九年十二月三十日某時，在台中縣龍井鄉○○村○
    ○路水裡港巷二十一之四十一號前失竊等情，業據仲駿企業有限公司代理人李志
    恒於警詢時指訴屬實，並有照片二張、贓物認領保管收據一份、車牌失竊證明單
    一份、車輛竊盜車牌失竊資料個別查詢報表一份附於偵查卷可稽。前開李志恒於
    警詢時之陳述雖屬審判外之陳述，惟經本院於審判中調查證據時，未於言詞辯論
    終結前聲明異議，依刑事訴訟法第一百五十九條之五第二項規定，自得作為證據
    ，併此敘明。
(二)、被告所有引擎號碼：Ｇ一六Ａ－二八九五四四號（登記在米球貿易有限公司名下
    ）自小客車，原懸掛車號ＡＩ－一三三一號車牌，因未繳納稅捐及交通違規而於
    八十八年九月二十四日遭註銷等情，業據被告於本院審理時供述屬實，並有車籍
    作業系統－查詢認可資料一份附於偵查卷可按，足見被告所有前開自小客車原已
    無可供懸掛之車牌甚明。而被告係於九十年五月四日將其所有前開自小客車送往
    乙○○經營之「旭茂汽車修理場」修理，送修時已懸掛車號ＮＧ－九ＯＯ七號車
    牌，修理完成後，被告遲未繳納費用取車，乙○○乃於九十年八月三日前往派出
    所備案等情，亦據證人乙○○於本院審理時證述屬實，復有估價單一份、派出所
    員警工作紀錄簿影本一份附於偵查卷可參，上開估價單所載之「車號」即為ＮＧ
    －九ＯＯ七號，且與該估價單上其他記載事項之筆色均屬相同，而證人乙○○於
    本院審理時亦證稱在被告送修時已將車號填載上去等語，足徵被告在送修其所有
    自小客車時確已懸掛車號ＮＧ－九ＯＯ七號車牌，允無疑義。另依上開員警工作
    紀錄簿所載內容：「報案人乙○○．．指稱客戶甲○○所有ＮＧ－九ＯＯ七號吉
    星，於九十年五月四日修理，至今聯絡多次均未前來取回，特至本所備案，以防
    不法情事發生。」等語，衡諸情理，倘若該ＮＧ－九ＯＯ七號車牌為乙○○自行
    懸掛，應無仍前往警察局備案之理！益徵該ＮＧ－九ＯＯ七號車牌確係被告自行
    懸掛在其自用小客車上無誤。
(三)、被告所有前開自用小客車之原車牌早經註銷，卻於送往乙○○經營之「旭茂汽車
    修理場」修理時，已懸掛車號ＮＧ－九ＯＯ七號車牌，顯見該車牌確係被告所竊
    取無誤，其有為自己不法所有之意圖。被告之所辯無非卸飾之詞，不足採信，事
    證明確，其犯行洵堪認定。
二、核被告所為，係犯刑法第三百二十條第一項之竊盜罪。查被告行為後，刑法第四
    十一條業於九十年一月十日修正公布，並於同年月十二日生效，其中第一項關於
    得易科罰金之罪，修正為最重本刑為五年以下有期徒刑以下之刑之罪，是本件被
    告所犯之竊盜罪，係屬得易科罰金之罪名，修正後之規定自較修正前之舊法有利
    於被告，依刑法第二條第一項前段之規定，應適用裁判時之法律即修正後之規定
    。爰審酌被告犯罪之動機、目的、手段、其品性及智識程度、犯罪所生之損害尚
    非重大及其犯罪後之態度等一切情狀，量處如主文所示之刑，並諭知易科罰金之
    折算標準。
據上論斷，應依刑事訴訟法第二百九十九條第一項前段，刑法第二條第一項前段、第
三百二十條第一項、第四十一條第一項前段，罰金罰鍰提高標準條例第一條前段、第
二條，判決如主文。
中      華      民      國      九十二    年      十二    月      四    日
    臺灣臺中地方法院刑事第六庭
                                    審判長法  官  夏  一  
                                          法  官  林  念  祖
                                          法  官  簡  源  希
右正本證明與原本無異。
如不服本判決，應於判決送達後十日內向本院提出上訴狀，上訴於臺灣高等法院臺中
分院( 須附繕本 )。
                                          書記官
中      華      民      國      九十二    年      十二    月      五    日
附錄論罪科刑法條：
刑法第三百二十條第一項：意圖為自己或第三人不法之所有，而竊取他人之動產者，
                        為竊盜罪，處五年以下有期徒刑、拘役或五百元以下罰金
                        。


司法院資訊處製作；財團法人民間司法改革基金會備份。
